# 请教陈版，关于有限责任公司引入战略投资者，约定回购条款等事项？

提问人：我还不会飞 时间：2017-04-27 11:43:07
请教陈版：1.有限责任公司A进A轮融资引入了战略投资者B，同时约定了如果在公司无法正常合法经营、约定年限前达到上市条件而公司决定不上市等情况下，要求公司、其子公司、集团其他公司或者创始人按照15%的年回报率赎回投资，此外在破产清算时也享有优先清偿权（投资款的 2 倍）。 请问:这个合同是否合法，在以后是否会对上市造成不利影响? 不考虑未来的情况，进入了投资者B的出资如何入账？ 2.公司在引入在战略投资者后，实施了股权激励计划，有限责任公司A的大股东（占股42%）,其他股东分别转让 80万、 44 万实收资本给员工持股平台，用于激励有限责任公司A的高管， 80 万、 44 万股权激励如何做会计处理？

回答人：chenyiwei
1 、设计对赌条款时，尽可能将回购义务由股东而不是被投资公司本身承担。否则，一方面合规性有瑕疵，另一方面会导致所接受的战略投资者出资在会计上被确认为负债。 2 、不清楚股权激励的具体条款，请对照股份支付准则的规定，合理确定授予日，并依据是否设置服务期限条件和业绩条件来判断是否可以在等待期内分摊股份支付费用。

提问人：我还不会飞 时间：2017-04-28 14:10:34
股份支付准则所指的权益工具----指企业自身权益工具，包括企业本身、企业的母公司或同集团其他会计主体的权益工具。而这个 44万股份是A公司的个人股东转让的，似乎不适用股份支付准则范围。

回答人：chenyiwei
应认定为股份支付，即非控股股东以为公司承担费用的方式对上市公司进行资本性投入。参考《企业会计准则解释第 5 号》第六条。